臺灣高等法院刑事裁定                100年度毒抗字第306號
抗  告  人
即  被  告  蔡明華
上列抗告人因毒品危害防制條例案件，不服臺灣桃園地方法院10
0年度毒聲字第807號，中華民國100年9月30日裁定（聲請案號：
臺灣桃園地方法院檢察署100年度毒偵字第3595號），提起抗告
，本院裁定如下：
    主  文
抗告駁回。
    理  由
一、原裁定略以：抗告人蔡明華基於施用第二級毒品甲基安非他
    命之犯意，於民國100年7月7日晚間10時許，在桃園縣桃園
    市○○路96號8樓之26住處內，施用第二級毒品甲基安非他
    命1次，嗣於同年月8日晚間9時55分許在上址為警查獲，並
    當場扣得甲基安非他命2包（毛重0.75公克）。上揭犯罪事
    實，業據被告坦承不諱，並有正修科技大學超微量研究科技
    中心鑑驗結果，呈安非他命、甲基安分他命陽性反應，此有
    該中心之尿液檢驗報告1紙附卷可稽，足認被告前揭任意性
    自白與事實相符，應可採信。爰依毒品危害防制條例第20條
    第1項、觀察勒戒處分執行條例第3條第1項之規定，聲請裁
    定將被告送勒戒處所觀察、勒戒等語。
二、抗告人蔡明華抗告意旨以：本人所犯之罪行，完全配合警調
    之查明，並配合供出供應者之名字、住所；本人現有固定工
    作，並知改邪歸正，法庭應給予本人改過自新的機會，懇請
    法庭重新判此案，讓一個在社會上無後台的青年，改過向善
    的機會云云。
三、經查，抗告人確有施用第二級毒品甲基安非他命，已據抗告
    人於警詢及偵查中均坦承無誤（見偵卷第5頁至第7頁、28頁
    ），其於為警查獲後採集尿液檢體（尿液檢體編號：R100-1
    87），經以酵素免疫分析法初驗及以氣相層析質譜儀法複驗
    檢驗結果確有甲基安非他命陽性反應，有桃園縣政府警察局
    蘆竹分局被採尿人尿液暨毒品真實姓名與編號對照表、正修
    科技大學超微量研究科技中心於100年7月25日出具之尿液檢
    驗報告報告各1紙（見偵查卷第20、35頁）附卷可參。被告
    之上開尿液檢體送驗結果既呈甲基安非他命陽性反應，且該
    結果係採用氣相層析質譜儀法進行確認，已足排除被告因服
    用藥物導致毒品偽陽性反應之可能性，顯見被告坦承於上述
    時、地有施用第一級毒品之犯行，堪認屬實。次查被告未曾
    受有觀察、勒戒或強制戒治之裁定，有本院被告前案紀錄表
    l份在卷可參。原審認被告施用第二級毒品犯行明確，依毒
    品危害防制條例第20條第1項、觀察勒戒處分執行條例第3條
    第1項之規定，裁定將被告送勒戒處所觀察、勒戒，於法並
    無不合。又按觀察、勒戒，為法律之強制規定，被告抗告意
    旨稱工作因素云云，無從解免其施用毒品依法應受觀察、勒
    戒之責，尚難執為正當抗告理由。是本件抗告，為無理由，
    應予駁回。
四、據上論斷，依刑事訴訟法第412條，裁定如主文。
中    華    民    國  100    年    11    月    10     日
                  刑事第六庭審判長法  官 邱同印
                                  法  官 黃惠敏
                                  法  官 吳淑惠
以上正本證明與原本無異。
不得再抗告。
                                  書記官 陳雅加
中    華    民    國   100    年    11    月    10    日